臺灣雲林地方法院民事裁定
110年度亡字第9號
聲  請  人  臺灣雲林地方檢察署檢察官



相  對  人  羅治群

上列聲請人聲請死亡宣告事件，為相對人羅治群公示催告，本院
裁定如下：
    主  文
對相對人羅治群（男，民國00年0月0日生，身分證統一編號：Z0
00000000號，最後設籍地：雲林縣○○鄉○○村○○路0○0號）為宣告
死亡之公示催告。
相對人羅治群應於本公示催告公告之翌日起六個月內，向本院陳
報其生存，如不陳報，即應受死亡之宣告。
凡知相對人羅治群之生死者，應於前項期間內，將其所知陳報法
院。
    理  由
一、聲請意旨略以：相對人即失蹤人羅治群係於民國00年0月0日
    生，至110年6月11日止，年齡已達92歲，又經雲林○○○○○○○○
    於106年12月11日發函向雲林縣警察局斗六分局請求協尋及
    列其為失蹤人口，經警方受理登記，至今已逾3年仍未尋獲
    ，亦查無相對人之國民健康保險加保資料、入出境紀錄、使
    用殯葬設施紀錄、申請社會福利紀錄，相對人自106年12月1
    9日起即已失蹤，迄今行方不明已逾3 年，爰依法請求裁定
    宣告相對人死亡等語。　
二、按失蹤人失蹤滿7年後，法院得因利害關係人或檢察官之聲
    請，為死亡之宣告；失蹤人為80歲以上者，得於失蹤滿3年
    後，為死亡之宣告，民法第8條第1項、第2項定有明文。次
    按法院准許宣告死亡之聲請者，應公示催告；公示催告，應
    記載下列各款事項：㈠失蹤人應於期間內陳報其生存，如不
    陳報，即應受死亡之宣告、㈡凡知失蹤人之生死者，應於期
    間內將其所知陳報法院；公示催告應公告之；公示催告應揭
    示於法院公告處、資訊網路及其他適當處所；法院認為必要
    時，並得命登載於公報或新聞紙，或用其他方法公告之；前
    開報明期間，自公告揭示之日起，應有6個月以上，家事事
    件法第156條第1項、第2項，及第156條第3項準用第130條第
    3項至第5項分別定有明文。
三、經查，聲請人主張之事實，業據其提出雲林○○○○○○○○110年5
    月11日雲斗戶字第1100001734號函、雲林○○○○○○○○林內辦公
    室鄰長訪查紀錄表、訪查照片、相對人之戶籍謄本、雲林○○
    ○○○○○○106年12月11日雲斗戶字第1060003865號函（稿）、
    警政對戶政失蹤人口通報處理表、雲林○○○○○○○○鄉鎮市區戶
    政資訊系統資料、內政部移民署110年3月26日移署資字第11
    00035959號函、相對人之入出國日期紀錄、雲林縣政府110
    年4月12日府社障二字第1102622412號函、雲林縣○○鄉○○000
    ○0○00○○鄉○○○0000000000號函、衛生福利部中央健保署南區
    業務組110年3月26日健保南費二字第1100003833號書函、雲
    林縣稅務局110年3月26日雲稅土字第1100063782號函、相對
    人之全國財產總歸戶財產查詢清單、財政部中區國稅局雲林
    分局110年3月25日中區國稅雲林服務字第1102302095號函、
    國軍退除役官兵輔導委員會雲林縣榮民服務處110年3月29日
    雲榮處字第1100001176號函、國軍退除役官兵輔導委員會雲
    林榮譽國民之家110年3月29日雲家輔字第1100001281號函等
    為證，又本院依職權查詢相對人之入出境資料、勞健保投保
    紀錄、申辦行動電話門號資料及在監押資料結果，相對人自
    79年5月18日入境臺灣後，即無出境紀錄，並查無相對人勞
    健保投保紀錄，復無申辦行動電話等電信資訊，亦無在監押
    紀錄，有相對人之入出境資料、勞保局查詢系統查詢資料、
    健保查詢系統查詢資料、電信資訊連結作業系統查詢資料、
    臺灣高等法院在監在押全國紀錄表等在卷可參，堪信聲請人
    主張之事實為真，是聲請人聲請本院對相對人為宣告死亡之
    公示催告，於法尚無不合，應予准許。
四、依家事事件法第156條，裁定如主文。
中　　華　　民　　國　　110 　年　　8 　　月　　 5　　日
                  家事法庭  法  官 楊皓潔
以上正本證明與原本無異。
如對本裁定抗告，須於裁定送達後10日內向本院提出抗告狀。
中　　華　　民　　國　　110 　年　　8 　　月　　6 　　日
                            書記官 鄭國銘